# 请教陈版远期采购合同的公允价值要怎么判断

提问人：wx_5dd167782997 时间：2020-11-16 10:45:00
陈版您好
我司在20.10.31与A公司签订远期采购合同，约定21.4.30以 100 元价格购买 1 吨的B商品，20.12.31 B商品现货市场价格 98 元，那远期采购合同的公允价值是否就为-2元？

回答人：chenyiwei
远期合约的公允价值不是按照合同约定的成交价格和对应的期末现货价格之间的差额，而是以下两者之差：
1 、合同约定的成交价格；
2 、站在资产负债表日时点，依据当时可获得的信息，合理估计的该标的商品在交割日的预计现货价格。